【裁判字號】    99,易,3184
【裁判日期】    991109
【裁判案由】    竊盜
【裁判全文】
臺灣臺中地方法院刑事判決              99年度易字第3184號
公  訴  人  臺灣臺中地方法院檢察署檢察官
被      告  乙○○
上列被告因竊盜案件，經檢察官提起公訴（99年度偵字第21956
號），被告於準備程序中就被訴事實為有罪之陳述，經告以簡式
審判之旨，並聽取意見後，經本院合議庭裁定由受命法官獨任行
簡式審判程序，本院判決如下：
    主    文
乙○○竊盜，累犯，處有期徒刑柒月。扣案之汽車鑰匙壹把沒收
。
    犯罪事實
一、乙○○前於民國93年間因強盜等案，經臺灣高等法院臺中分
    院以93年度上訴字第1475號判處應執行有期徒刑5年7月確定
    ，於97年3月18日假釋付保護管束，嗣於97年11月18日撤銷
    假釋執行殘刑10月11日；又於97年間因竊盜等案件，經臺灣
    苗栗地方法院以97年易字第610號判處應執行有期徒刑1年1
    月確定，再於98年間因違反毒品危害防制條例案件，經臺灣
    新竹地方法院98年度審竹簡字第536號判處有期徒刑3月，如
    易科罰金，以新臺幣(下同)1,000元折算1日確定，上開二罪
    經合併定應執行有期徒刑1年2月確定，與上開殘刑接續執行
    ，於99年6月19日縮短刑期執行完畢。詎仍不知警惕，竟意
    圖為自己不法所有，基於竊盜之犯意，於99年9月22日凌晨3
    時許，在臺中縣沙鹿鎮○○街143號前，持其所有之鑰匙1把
    ，竊取丙○○所有之車牌號碼為3818-TY號自用小客車(含放
    置於車內之充電器2個、墊子1個、CD唱片1片、眼鏡3副、感
    應扣1個、名片及發票各1張等物)。得手後，即駕駛該車離
    去，供己作為代步之用。嗣於同日上午8時許，為警在臺中
    縣沙鹿鎮○○○街258號旁道路，發現乙○○將上開車輛停
    於該處，並在路旁睡覺，察覺其形跡可疑，予以盤查，始循
    線查悉上情，並扣得乙○○用以竊取上開車輛之鑰匙1把。
二、案經臺中縣警察局清水分局報告臺灣臺中地方法院檢察署檢
    察官偵查起訴。
    理  由
一、查本件被告乙○○所犯，非死刑、無期徒刑、最輕本刑為3
    年以上有期徒刑之罪，或高等法院管轄第一審之案件，被告
    2 人於準備程序中，就前揭被訴事實為有罪之陳述，經受命
    法官告以簡式審判程序之旨，並聽取被告與公訴人之意見後
    ，本院認無不得或不宜改依簡式審判程序進行之處，爰依刑
    事訴訟法第273條之1第1項、第284條之1，經合議庭評議後
    ，裁定本件由受命法官獨任進行簡式審判程序，是本件之證
    據調查，依刑事訴訟法第273條之2規定，不受同法第159條
    第1項、第161條之2、第161條之3、第163條之1及第164條至
    170條規定之限制，合先敘明。
二、上開犯罪事實，業據被告乙○○於警偵訊及本院審理時均坦
    承不諱，核與證人即被害人丙○○於警詢中證述其所有之上
    開車輛遭竊之經過情節相符，復有員警職務報告、臺中縣警
    察局清水分局搜索、扣押筆錄、扣押物品目錄表、贓物認領
    保管單、刑案現場測繪圖、刑案現場照片11張在卷可稽，及
    作案工具鑰匙1把扣案足證。是被告之自白與事實相符，應
    為真實，本案事證明確，被告前揭犯行，堪以認定，均應依
    法論科。
三、核被告乙○○所為，係犯刑法第320條第1項之竊盜罪。被告
    乙○○前於93年間因強盜等案，經臺灣高等法院臺中分院以
    93年度上訴字第1475號判處應執行有期徒刑5年7月確定，於
    97年3月18日假釋付保護管束，嗣於97年11月18日撤銷假釋
    執行殘刑10月11日；又於97年間因竊盜等案件，經臺灣苗栗
    地方法院以97年易字第610號判處應執行有期徒刑1年1月確
    定，再於98年間因違反毒品危害防制條例案件，經臺灣新竹
    地方法院98年度審竹簡字第536號判處有期徒刑3月，如易科
    罰金，以1,000元折算1日確定，上開二罪經合併定應執行有
    期徒刑1年2月確定，與上開殘刑接續執行，於99年6月19 日
    縮短刑期執行完畢之事實，有臺灣高等法院被告前案紀錄表
    在卷可查，其於5年內故意再犯本件有期徒刑以上之罪，為
    累犯，應依刑法第47條第1項之規定加重其刑。
四、爰審酌被告乙○○前有多次竊盜等前科，素行不良，不思循
    合法途徑獲取財富，竟藉竊盜獲利之心態可議，然犯罪手段
    尚屬平和所生危害非大，且所竊財物價值尚非甚鉅，併已經
    被害人丙○○予以領回，又考量被告乙○○坦承犯行之犯後
    態度、犯罪動機、目的、手段等一切情狀，量處如主文所示
    之刑，以資懲儆。公訴人雖於本院審理時對被告上開犯行具
    體求處有期徒刑8月，惟被告於偵查中及本院審理時均自白
    犯罪，且本件犯罪之情節未臻鉅大，是本院認對被告處以如
    主文所示之刑罰，已足收懲儆之效，公訴人上揭對被告具體
    求刑之刑度範圍稍嫌過重，附此敘明。末查，扣案之汽車鑰
    匙1把，為被告乙○○所有，並供其犯本案竊盜所用之物，
    為被告乙○○供陳在卷（見本院99年10月4日訊問筆錄），
    爰依刑法第38條第1項第2款宣告沒收，併此說明。又依臺中
    縣警察局清水分局扣押物品清單所示，尚有起子1支扣案，
    惟本院查閱全卷尚無積極證據可認係被告所有、有於上開時
    、地供其犯本案竊盜所用，爰不宣告沒收，併與敘明。
據上論斷，應依刑事訴訟法第273條之1第1項、第299條第1項前
段，刑法第320條第1項、第47條第1項、第38條第1項第2款，判
決如主文。
本案經檢察官甲○○到庭執行職務。
中    華    民    國    99    年    11    月     9    日
                  刑事第四庭    法  官  李婉玉
得上訴
以上正本證明與原本無異。
如不服本判決應於收受判決後10日內向本院提出上訴書狀，並應
敘述具體理由；其未敘述上訴理由者，應於上訴期間屆滿後20日
內向本院補提理由書（均須按他造當事人之人數附繕本）「切勿
逕送上級法院」。
                                書記官  林政佑
中    華    民    國    99    年    11    月     9    日
附錄論罪科刑法條
刑法第320條第1項
意圖為自己或第三人不法之所有，而竊取他人之動產者，為竊盜
罪，處五年以下有期徒刑、拘役或五百元以下罰金。

司法院資訊處製作；財團法人民間司法改革基金會備份。
